【裁判字號】    97,易,1032
【裁判日期】    971014
【裁判案由】    竊盜
【裁判全文】
臺灣高雄地方法院刑事判決              97年度易字第1032號
公  訴  人  臺灣高雄地方法院檢察署檢察官
被      告  辛○○
                      之3(
            乙○○
                    （另案現於臺灣高雄監獄執行中）
上列被告因竊盜案件，經檢察官提起公訴（97年度偵字第20100
號），本院依簡式審判程序審理，判決如下：
    主  文
辛○○犯如附表一所示之竊盜既、未遂罪，共陸罪，均累犯，各
處如附表一所示之刑（含從刑）；又共同犯如附表二所示之竊盜
罪，共貳罪，均累犯，各處如附表二所示之刑。應執行有期徒刑
貳年，扣案之機車鑰匙壹支，沒收之。
乙○○共同犯如附表二所示之竊盜罪，共貳罪，均累犯，各處如
附表二所示之刑。應執行有期徒刑捌月。
    事  實
一、辛○○前於民國94年間，因竊盜、違反毒品危害防制條例等
    案件，經本院分別以94年度簡上字第588 號、94年度訴字第
    2622號判處有期徒刑1 年、8 月確定，並以94年度聲字第13
    87號裁定定應執行有期徒刑1 年7 月，嗣因合於減刑條件，
    復經本院以96年度聲減字第1306號裁定減刑並定應執行有期
    徒刑9 月15日，於96年7 月8 日縮刑期滿，於96年7 月16日
    中華民國九十六年罪犯減刑條例施行日釋放出監。乙○○前
    於90、91年間，因竊盜、違反毒品危害防制條例、偽造貨幣
    、偽造文書等案件經本院分別以90年度易字第3120號、90年
    度訴字第1968號、91年度訴字第1045號、92年度簡字第4655
    號判處有期徒刑1 年、8 月、3 年2 月、4 月確定，並以93
    年度聲字第3185號裁定定應執行刑有期徒刑4 年9 月，甫於
    95年1 月27日縮短刑期假釋出監，於96年1 月29日假釋期滿
    未經撤銷，視為執行完畢。
二、辛○○猶不知悔改，竟意圖為自己不法之所有，先後於附表
    一所示時、地，以附表一所示之方式，竊取如附表一所示之
    他人財物（詳細犯罪方法、手段、竊取所得財物均如附表一
    所載），旋即離去現場。
三、辛○○另與乙○○2 人，共同基於意圖為自己不法所有之犯
    意聯絡，先後於附表二所示之時、地，以附表二所示之方式
    ，竊取如附表二所示之他人財物得逞（詳細犯罪方法、手段
    、竊取所得財物均如附表二所載）。嗣乙○○因另案通緝為
    警於97年7 月15日上午4 時30分許，在高雄市鼓山區○○○
    路88巷口查獲，並於同日上午7 時30分許，循線在高雄市○○區○○街10之1 號前查獲辛○○，並扣得辛○○所竊取如
    附表一編號6 所示之機車（業經戊○○領回）、及其所有供
    竊取附表一編號3 、5 、6 所示機車用之機車鑰匙1 支，而
    悉上情。
三、案經高雄市政府警察局鼓山分局報請臺灣高雄地方法院檢察
    署檢察官偵查起訴。
    理  由
一、本件被告辛○○、乙○○所犯係死刑、無期徒刑、最輕本刑
    為3 年以上有期徒刑以外之罪，其於準備程式就上揭被訴事
    實為有罪之陳述，經告知簡式審判程式之旨，並聽取其與公
    訴人之意見後，改依簡式審判程序審理。
二、上揭事實，業據被告辛○○、乙○○供承不諱，核與證人庚○○、己○○、丙○○、丁○○、壬○○、甲○○、蔡水秀
    、戊○○指述之情節大致相符，並有贓物認領保管單、車輛
    協尋、尋獲輸入單各1 紙，現場照片42幀在卷足稽。是依上
    開卷附之各項文書、證物等補強證據，已足資擔保被告2 人
    歷於警詢、偵查及本院審理中所為任意性自白之真實性，堪
    信為真實。此外，復有被告辛○○所有、供竊盜附表編號3
    至6所 載之機車所用之機車鑰匙1 支扣案可佐。綜上，本件
    事證明確，被告辛○○、乙○○上開竊盜犯行，均堪認定，
    應依法論罪科刑。
三、核被告辛○○所為如附表一、二所示之犯行，分別係犯刑法
    第320 條第1 項、第3 項之竊盜既、未遂罪（詳如附表一、
    二所載）；被告乙○○所為如附表二所示之犯行，均係犯刑
    法第320 條第1 項之竊盜罪（詳如附表二所載）。被告辛○○、乙○○就前開附表二所載竊盜犯行，彼此間有犯意聯絡
    及行為分擔，為共同正犯。又被告辛○○手持手推車至如附
    表一編號1 所載之地點，著手竊取被害人庚○○所有之中古
    冷氣機，尚未得手之際，旋為被害人庚○○所發現，其竊盜
    行為應屬未遂，爰依刑法第25條第2 項規定，按既遂犯之刑
    減輕之。公訴意旨雖認被告辛○○所為，該當刑法第320 條
    第1 項之竊盜罪嫌，惟被告辛○○係正在搬運被害人庚○○
    所有之冷氣機時，即遭被害人庚○○發現制止，業據證人庚○○於警詢、偵查中證述明確，核與被告辛○○供陳沒有竊
    取得手該台冷氣機一節相符，足見被告辛○○雖已著手於竊
    盜犯行之實行，然尚未得手之際即為被害人庚○○所發覺，
    此部分犯行應構成竊盜未遂罪，公訴人認此部分應構成竊盜
    既遂罪，容有誤會，惟此僅係犯罪狀態不同，不生變更起訴
    法條之問題，一併指明。另被告2 人分別有如事實欄所載之
    刑事前科，被告辛○○於96年7 月8 日因縮刑期滿，於96年
    7 月16日中華民國九十六年罪犯減刑條例施行日釋放出監；
    被告乙○○於95年1 月27日縮短刑期假釋出監，於96年1 月
    29 日 假釋期滿未經撤銷，視為執行完畢等情，有臺灣高等
    法院被告前案紀錄表2 份在卷可查，其等於有期徒刑執行完
    畢後5 年內，故意再犯本案有期徒刑以上之罪，均為累犯，
    各應依刑法第47條第1 項規定加重其刑。爰審酌被告2 人正
    值青壯之年，不思以正當方式獲取財物，僅因缺錢花用，為
    逞私慾，竟徒手竊取他人財物，造成被害人財產之損失，惡
    性非輕，惟念被告犯後坦承犯行，犯罪後態度尚佳，並考量
    被告所竊取財物之價值等一切情狀，分別量處如主文所示之
    刑，並定其應執行之刑。又扣案之機車鑰匙1 支，為被告辛○○所有，供其竊取如附表一編號3 、5 、6 所示之機車所
    用之物，業據被告辛○○供承在卷，爰依刑法第38條第1 項
    第2款 ，予以宣告沒收。
據上論斷，應依刑事訴訟法第273 條之1 第1 項、第284 條之1
、第299 條第1 項前段，刑法第28條、第320 條第1 項、第3 項
、第25條第2 項、第47條第1 項、第38條第1 項第2 款、第51條
第5 款，刑法施行法第1 條之1 ，判決如主文。
本案經檢察官黃子宜到庭執行職務。
中    華    民    國    97    年    10    月    14    日
                  刑事第五庭    法  官  李殷君
以上正本證明與原本無異。
如不服本判決應於收受本判決後10日內向本院提出上訴書狀，並
應敘述具體理由，如未敘述上訴理由者，應於上訴期間屆滿後20
日內補提理由書狀於本院（均須按他造當事人之人數附繕本）「
切勿逕送上級法院」。
中    華    民    國    97    年    10    月    16    日
                                書記官  李文廣
附錄本判決論罪科刑法條全文：
中華民國刑法第320條
意圖為自己或第三人不法之所有，而竊取他人之動產者，為竊盜
罪，處5 年以下有期徒刑、拘役或5 百元以下罰金。
意圖為自己或第三人不法之利益，而竊佔他人之不動產者，依前
項之規定處斷。
前二項之未遂犯罰之。
附表一：辛○○竊盜犯行一覽表
┌──┬────┬────┬───────────────┬─────┬─────┐
│編號│犯罪時間│犯罪地點│犯罪方法及所得                │罪  名    │宣  告  刑│
├──┼────┼────┼───────────────┼─────┼─────┤
│ 1  │97年2 月│高雄市鹽│辛○○見庚○○所有之中古冷氣機│刑法第320 │有期徒刑肆│
│    │間某日下│埕區建國│1台 放置左揭路口無人看管，乃持│條第3 項、│月。      │
│    │午4時許 │四路與七│手推車1 台，以徒手搬運方式，竊│第1 項之竊│          │
│    │        │賢三路路│取該台冷氣機，惟尚未得手之際，│盜未遂罪  │          │
│    │        │口      │遭庚○○發現，辛○○隨即逃逸現│          │          │
│    │        │        │場。                          │          │          │
├──┼────┼────┼───────────────┼─────┼─────┤
│ 2  │97年4 月│高雄市鼓│辛○○騎乘不詳車號之機車行經左│刑法第320 │有期徒刑伍│
│    │間某日上│山區鼓波│揭地點，見己○○所有之窗型冷氣│條第1 項之│月。      │
│    │午某時許│街29之1 │機1 台置放在左揭地址之騎樓，乃│竊盜罪    │          │
│    │        │號騎樓  │趁無人注意之際，徒手竊取該台窗│          │          │
│    │        │        │型冷氣機。得手後，旋即將所竊得│          │          │
│    │        │        │之窗型冷氣機載至高雄市鼓山區鼓│          │          │
│    │        │        │山三路內惟地區路旁，以新臺幣（│          │          │
│    │        │        │下同）500 元之代價，變賣予真實│          │          │
│    │        │        │姓名年籍不詳之成年男子，所得款│          │          │
│    │        │        │項供己花用。                  │          │          │
├──┼────┼────┼───────────────┼─────┼─────┤
│ 3  │97年5 月│高雄市鼓│辛○○見丙○○所有之車號XVQ –│刑法第320 │有期徒刑陸│
│    │10日下午│山區鼓山│665 號重型機車停放在左揭地點，│條第1 項之│月，扣案之│
│    │5 時40分│一路88號│因無機車供代步，乃以其所有之機│竊盜罪    │機車鑰匙壹│
│    │許      │前之人行│車鑰匙1 支啟動該重型機車電門後│          │支，沒收之│
│    │        │道上    │，竊取該機車，得手後旋即離去現│          │。        │
│    │        │        │場。嗣於97年5 月14日下午2 時30│          │          │
│    │        │        │分許，上開機車汽油用盡，而將之│          │          │
│    │        │        │棄置在高雄市○○區○○街80號前│          │          │
│    │        │        │（業經丙○○領回）。          │          │          │
├──┼────┼────┼───────────────┼─────┼─────┤
│ 4  │97年5 月│高雄市鼓│辛○○見丁○○所有之車號YTD– │班法第320 │有期徒刑陸│
│    │14日下午│山區鼓元│321 號重型機車停放在左揭地點，│條第1 項之│月。      │
│    │2 時30分│街80號前│且機車鑰匙未拔，認有機可趁，乃│竊盜罪    │          │
│    │許      │        │以該重型機車機車鑰匙啟動機車電│          │          │
│    │        │        │門後，竊取該機車，得手後，騎乘│          │          │
│    │        │        │該機車離現場。嗣因該機車汽油用│          │          │
│    │        │        │盡，而將之任意棄置在不詳地點。│          │          │
├──┼────┼────┼───────────────┼─────┼─────┤
│ 5  │97年6 月│高雄市鼓│辛○○見壬○○持有之車號OLZ –│刑法第320 │有期徒刑陸│
│    │17日下午│山區鼓山│685 號重型機車（所有人為許麗霞│條第1 項之│月，扣案之│
│    │7 時許（│一路12之│）停放在左揭地點，因無機車供代│竊盜罪    │機車鑰匙壹│
│    │起訴書誤│1 號前  │步，乃以其所有之上開機車鑰匙1 │          │支，沒收之│
│    │載為下午│        │支啟動該重型機車電門，竊取該機│          │。        │
│    │7 時30分│        │車，得手後旋即離去現場。嗣因該│          │          │
│    │許，應予│        │機車汽油用盡，而將之棄置在不詳│          │          │
│    │更正。  │        │地點。                        │          │          │
├──┼────┼────┼───────────────┼─────┼─────┤
│ 6  │97年7 月│高雄市苓│辛○○見戊○○持有之車號XPV –│班法第320 │有期徒刑陸│
│    │13日上午│雅區文橫│668 號重型機車（所有人為張星華│條第1 項之│月，扣案之│
│    │7 、8 時│二路113 │）停放在左揭地點，因無機車供代│竊盜罪    │機車鑰匙壹│
│    │許      │號前    │步，乃以其所有之上開機車鑰匙1 │          │支，沒收之│
│    │        │        │支啟動該重型機車電門，竊取該機│          │。        │
│    │        │        │車，得手後旋即離去現場。      │          │          │
└──┴────┴────┴───────────────┴─────┴─────┘
附表二：辛○○與乙○○共同竊盜案件一覽表
┌──┬────┬────┬───────────────┬─────┬─────┐
│編號│犯罪時間│犯罪地點│犯罪方法及所得                │罪  名    │宣告刑    │
├──┼────┼────┼───────────────┼─────┼─────┤
│ 1  │97年7 月│高雄市鼓│由乙○○騎乘其所有、車號XRQ– │刑法第320 │(1)辛○○處│
│    │初某日下│山區鼓山│651 號（起訴書誤載車號為「XQR │條第1 項之│  有期徒刑│
│    │午5 時15│二路132 │–651 」，應予更正）重機車搭載│竊盜罪。  │  伍月。  │
│    │分許    │號「健發│辛○○，行經左揭地點，見甲○○│          │(2)乙○○處│
│    │        │電器行」│所有之分離式冷氣主機1 台置放在│          │  有期徒刑│
│    │        │        │該址騎樓，即推由辛○○下車行竊│          │  伍月。  │
│    │        │        │，乙○○在旁把風接應。辛○○乃│          │          │
│    │        │        │徒手竊取上開冷氣主機，並將之搬│          │          │
│    │        │        │至上開機車座墊。得手後欲逃離現│          │          │
│    │        │        │場之際，旋即甲○○發現並自後拉│          │          │
│    │        │        │住機車後座扶手，致機車重心不穩│          │          │
│    │        │        │，上開冷氣主機掉落地面，辛○○│          │          │
│    │        │        │、乙○○2 人旋即逃離現場。    │          │          │
├──┼────┼────┼───────────────┼─────┼─────┤
│ 2  │97年7 月│高雄市鼓│乙○○騎乘上開車號XRQ –651 號│刑法第320 │(1)辛○○處│
│    │10日下午│山區哨船│（起訴書誤載車號為「XQR –651 │條第1 項之│  有期徒刑│
│    │3 時42分│頭里5 鄰│號」，應予更正）重型機車搭載潘│竊盜罪。  │  伍月。  │
│    │許      │安船街36│國棟，行經左揭地點，見蔡水秀所│          │(2)乙○○處│
│    │        │之1 號屋│有之熱水器1 台掛置在該址屋外，│          │  有期徒刑│
│    │        │外      │趁無人注意之際，推由辛○○下車│          │  伍月。  │
│    │        │        │徒手拆卸該熱水器而竊取之，李信│          │          │
│    │        │        │輝則在旁把風接應。得手後，旋由│          │          │
│    │        │        │乙○○騎乘上開機車搭載辛○○離│          │          │
│    │        │        │去，並將該熱水器載至高雄市鼓山│          │          │
│    │        │        │區○○路靠近中華路附近，以3 、│          │          │
│    │        │        │400 元（起訴書誤載為500 元，應│          │          │
│    │        │        │予更正）之代價，變賣予真實姓名│          │          │
│    │        │        │不詳之成年男子，所得款項朋分花│          │          │
│    │        │        │用。                          │          │          │
└──┴────┴────┴───────────────┴─────┴─────┘


司法院資訊處製作；財團法人民間司法改革基金會備份。
